【裁判字號】    95,抗,258
【裁判日期】    950424
【裁判案由】    竊盜
【裁判全文】
臺灣高等法院刑事裁定                   95年度抗字第258號
抗 告 人
即 被 告  甲○○
上列抗告人因竊盜案件，不服臺灣桃園地方法院中華民國95年2
月24日裁定（94年度易字第1514號），提起抗告，本院裁定如下
：
    主  文
抗告駁回。
    理  由
一、抗告意旨略以：抗告人即被告甲○○因不懂法律，聽信檢察
    官說兩案認罪即可併辦，並減輕刑罰，被告雖出於自由意志
    而認罪，實係受引導所為，並造成94年度偵字第11743號的
    案件因而定罪。事實上被告並未做該案，僅因誤解，加上證
    人說謊，而遭起訴判決。被告事後提起上訴卻被駁回，今再
    提起抗告，希望能得到公平審判云云。
二、按依協商程序所為之科刑判決，不得上訴。但有第455條之4
    第1項第l款、第2款、第4款、第6款、第7款所定情形之一，
    或協商判決違反同條第2項之規定者，不在此限。刑事訴訟
    法第455條之10第1項定有明文。是協商程序所為之科刑判決
    ，除有刑事訴訟法第455條之4第1項第l款「於法院協商訊問
    程序終結前，被告撤銷協商合意或檢察官撤回協商聲請」；
    第2款「被告協商之意思非出於自由意志」；第4款「被告所
    犯之罪非第455條之2第1項所定得以協商判決」；第6款「被
    告有其他較重之裁判上一罪之犯罪事實」；第7款「法院認
    應諭知免刑或免訴、不受理者情形之一」，及違反同條第2
    項「法院應於協商合意範圍內為判決；法院為協商判決所科
    之刑，以宣告緩刑或2年以下有期徒刑、拘役或罰金為限」
    之規定者外，不得上訴。
三、經查:
（一）本件被告甲○○所犯連續加重竊盜罪，係最輕本刑6月以
      上、5年以下有期徒刑之罪，被告或檢察官均未於原審協
      商程序終結前，撤銷協商合意或撤回協商聲請，被告於原
      審亦自承其協商意思係出於自由意志所為 (見原審卷95
      年1月16日訊問筆錄)。又本件並無有應受較重之裁判上一
      罪之犯罪事實，亦無認應諭知免刑、免訴、不受理等情形
      。
（二）原審依協商範圍對被告所犯之罪，判處最低刑度有期徒刑
      6月，且因被告所竊取之財物輕微，並未依刑法第56條之
      規定加重其刑，又被告之前科犯行並不構成累犯，亦未依
      刑法第47條之規定加重其刑。
（三）綜上所述，原審依協商程序所為之科刑判決，並無刑事訴
      訟法第455條之10第1項所規定符合得對協商判決提起上訴
      之例外情形存在，依法不得上訴。被告提起第二審上訴，
      原法院不以「法律上不應准許」為由，而以「違背法律上
      程序」駁回其上訴，其理由雖有不當，結果則無二致，原
      裁定仍應予維持。本件抗告，為無理由，應予駁回。
據上論斷，應依刑事訴訟法第412條，裁定如主文。
中    華    民    國    95    年    4    月    24    日
                  刑事第十三庭  審判長法  官  曾德水
                                      法  官  杜惠錦
                                      法  官  廖紋妤
以上正本證明與原本無異。
不得再抗告。
                                      書記官  王增華
中    華    民    國    95    年    4     月    24    日


司法院資訊處製作；財團法人民間司法改革基金會備份。
